【裁判字號】    98,訴,3005
【裁判日期】    980910
【裁判案由】    毒品危害防制條例
【裁判全文】
臺灣板橋地方法院刑事判決              98年度訴字第3005號
公  訴  人  臺灣板橋地方法院檢察署檢察官
被      告  甲○○
                    （另案於臺灣臺北看守所羈押）
上列被告因違反毒品危害防制條例案件，經檢察官提起公訴（98
年度毒偵字第4972號），被告於準備程序中對被訴之事實為有罪
陳述，本院合議庭裁定由受命法官獨任行簡式審判程序，並判決
如下：
    主  文
甲○○施用第一級毒品，處有期徒刑柒月，扣案附表一(1)所示之
海洛因殘渣（量微無法秤重）沒收銷燬，扣案附表二(1)所示之物
均沒收；又施用第二級毒品，處有期徒刑參月，扣案附表一(2)所
示之甲基安非他命沒收銷燬，扣案附表二(2)所示之物均沒收。應
執行有期徒刑捌月，扣案附表一(1)所示之海洛因殘渣（量微無法
秤重）及附表一(2)所示之甲基安非他命均沒收銷燬，附表二(1)及
附表二(2)所示之物均沒收。
    事  實
一、甲○○前於民國九十六年間因施用毒品案件，經臺灣板橋地
    方法院檢察署檢察官聲請本院以九十六年度毒聲字第四二０
    號裁定送觀察、勒戒後，認無繼續施用毒品之傾向，於九十
    六年八月二十日執行完畢釋放，並經上開檢察署檢察官以九
    十六年度毒偵緝字第三五二號不起訴處分確定。詎甲○○明
    知海洛因、甲基安非他命分別係毒品危害防制條例所規定之
    第一級、第二級毒品，不得非法持有、施用，竟於上開觀察
    、勒戒執行完畢釋放後五年內，基於施用第一級毒品海洛因
    之犯意，於九十八年七月六日晚間九時許，在臺北縣三重市
    ○○路三九巷二五號一樓住處，以將毒品海洛因摻入糖粉稀
    釋後置於香菸內，並點燃香菸吸食之方式，施用第一級毒品
    海洛因；另基於施用第二級毒品甲基安非他命之犯意，於九
    十八年七月四日上午十一時許，在上址住處，以將毒品甲基
    安非他命置於玻璃球吸食器內，並加熱燒烤吸聞之方式，施
    用第二級毒品甲基安非他命。嗣經警於九十八年七月七日上
    午六時五分許，持本院核發之搜索票，在上址住處搜索查獲
    甲○○，並扣得其所有之第二級毒品甲基安非他命一包（毛
    重零點五一六零公克，淨重零點三一六零公克，經取樣部分
    檢驗用罄，驗餘淨重零點三一五六公克）、第一級毒品海洛
    因殘渣塑膠袋（內含海洛因殘渣量微無法秤重）三十二只（
    以上毒品詳附表一所示）、糖一包、乾燥劑四包、分裝袋五
    十只、磅秤一台（以上物件及上開殘渣袋，詳附表二(1)所示
    ）、玻璃球二個、吸食器一組（以上物件及包裝上開甲基安
    非他命之塑膠袋，詳附表二(2)所示），及與本案犯行無涉之
    白色晶體一包（未檢出可疑毒品成分）、粉末一包（未發現
    法定毒品成分，起訴書誤載為海洛因）、大麻花一袋、帳冊
    、手機等物；再經警採集甲○○之尿液送驗，結果呈毒品海
    洛因代謝物嗎啡、甲基安非他命陽性反應，始悉上情。
二、案經臺北市政府警察局移送臺灣板橋地方法院檢察署檢察官
    偵查起訴。
    理  由
一、訊據被告甲○○對於上揭時地，施用第一級毒品海洛因、第
    二級毒品甲基安非他命之事實，於警詢、偵查及本院審理中
    坦承不諱，並有甲基安非他命一包、海洛因殘渣塑膠袋（內
    含海洛因殘渣，量微無法秤重）三十二只、糖一包、乾燥劑
    四包、分裝袋五十只、磅秤一台及玻璃球二個、吸食器一組
    扣案可資佐證。又被告經警查獲所採集尿液經送鑑定，亦呈
    海洛因代謝物嗎啡、甲基安非他命陽性反應，有臺灣尖端先
    進生技醫藥股份有限公司九十八年七月二十二日（檢體編號
    ０３０９２５號）濫用藥物檢驗報告、尿液鑑定人結文、尿
    液檢體委驗單各一紙在卷可稽。另上述扣案之甲基安非他命
    一包，經送交通部民用航空局航空醫務中心鑑定，確檢出第
    二級毒品甲基安非他命成分（毛重零點五一六零公克，淨重
    零點三一六零公克，經取樣部分檢驗用罄，驗餘淨重零點三
    一五六公克），有該航空醫務中心九十八年七月十七日航藥
    鑑字第０九八三五六二號毒品鑑定書一紙附卷可按。復查被
    告前於九十六年間因施用毒品案件，經臺灣板橋地方法院檢
    察署檢察官聲請本院以九十六年度毒聲字第四二０號裁定送
    觀察、勒戒後，認無繼續施用毒品之傾向，於九十六年八月
    二十日執行完畢釋放，並經上開檢察署檢察官以九十六年度
    毒偵緝字第三五二號不起訴處分確定，有臺灣高等法院被告
    前案紀錄表附卷可憑，是被告係觀察、勒戒執行完畢釋放後
    五年內，再犯本案施用第一級、第二級毒品罪。本案事證明
    確，被告犯行洵堪認定，應依法論科。
二、按海洛因、甲基安非他命分別係毒品危害防制條例第二條第
    二項第一款、第二款所明定之第一級、第二級毒品，不得非
    法持有、施用。核被告所為，係犯毒品危害防制條例第十條
    第一項之施用第一級毒品海洛因罪，及同條第二項之施用第
    二級毒品甲基安非他命罪。其施用第一級毒品海洛因前後持
    有海洛因，施用第二級毒品甲基安非他命前後持有甲基安非
    他命之低度行為，應分別為施用海洛因、安非他命之高度行
    為所吸收，不另論罪。被告上開所犯施用第一級毒品罪、施
    用第二級毒品罪，犯意個別，行為不同，應予分論併罰。爰
    審酌被告犯罪之動機、目的、手段，施用上開毒品戕害一己
    之身心健康，所生之危害，兼衡被告係高中肄業之智識程度
    （見警詢筆錄），及其犯後坦承犯行之態度等一切情狀，分
    別量處如主文所示之刑，並定其應執行之刑，以資儆懲。
三、扣案海洛因殘渣塑膠袋內之海洛因殘渣（量微無法秤重；如
    附表一(1)所示），係第一級毒品海洛因，業據被告於審理中
    供明在卷，且被告施用上開殘渣袋內之粉末後，其經警查獲
    所採集尿液經送鑑定，亦呈海洛因代謝物嗎啡陽性反應，已
    如前述，堪認該扣案殘渣塑膠袋內之殘渣為第一級毒品海洛
    因成分；又扣案甲基安非他命（驗餘淨重零點三一五六公克
    ；如附表一(2)所示）係第二級毒品，亦如前述，是上開海洛
    因殘渣、甲基安非他命分別係本案查獲之第一級毒品、第二
    級毒品，應依毒品危害防制條例第十八條第一項前段之規定
    ，宣告沒收銷燬之；另鑑驗取樣之甲基安非他命部分，因檢
    驗用罄而滅失，爰不另為沒收銷燬之諭知。又扣案盛裝上開
    毒品海洛因殘渣之塑膠袋三十二只、糖一包、乾燥劑四包（
    防止糖粉潮濕之物）、分裝袋五十只、磅秤一台等物（以上
    如附表二(1)所示），係被告所有供其施用海洛因時用以包裝
    海洛因或稀釋海洛因之施用數量之物，應屬犯罪所用之物，
    而扣案之包裝甲基安非他命之塑膠袋一只、玻璃球二個、吸
    食器一組（以上如附表二(2)所示），係被告所有供施用甲基
    安非他命犯罪所用之物，上開各節，業據被告供述在卷，爰
    依刑法第三十八條第一項第二款規定宣告沒收之。至扣案之
    白色晶體一包（未檢出可疑毒品成分，見偵查卷附臺北市政
    府警察局鑑驗書）、粉末一包（未發現法定毒品成分，見本
    院卷附法務部調查局鑑定書）、大麻花一袋、帳冊及手機等
    物，並非被告本案施用毒品犯罪所用或預備之物，故不予宣
    告沒收，附此敘明。
據上論斷，應依刑事訴訟法第二百七十三條之一第一項、第二百
九十九條第一項前段，毒品危害防制條例第十條第一項、第二項
、第十八條第一項前段，刑法第十一條前段、第五十一條第五款
、第三十八條第一項第二款，判決如主文。
本案經檢察官李巧菱到庭執行職務。
中    華    民    國    98    年    9     月    10    日
                  刑事第九庭  法  官  楊 志 雄
以上正本證明與原本無異。
如不服本判決應於收受判決後10日內向本院提出上訴書狀，並
應敘述具體理由。其未敘述上訴理由者，應於上訴期間屆滿後
20日內向本院補提理由書（均須按他造當事人之人數附繕本）
「切勿逕送上級法院」。
                              書記官  陳 春 銘
中    華    民    國    98    年    9     月    10    日
附錄本案論罪科刑法條全文：
毒品危害防制條例第十條
施用第一級毒品者，處六月以上五年以下有期徒刑。
施用第二級毒品者，處三年以下有期徒刑。
附表一：
(1)海洛因殘渣塑膠袋內之海洛因殘渣（量微無法秤重）。
(2)甲基安非他命（驗餘淨重零點參壹伍陸公克）。
附表二：
(1)附表一(1)所示之海洛因殘渣塑膠袋參拾貳只、糖壹包、乾燥劑
  肆包、分裝袋伍拾只、磅秤壹台。
(2)包裝附表一(2)所示甲基安非他命之塑膠袋壹只、玻璃球貳個、
  吸食器壹組。


司法院資訊處製作；財團法人民間司法改革基金會備份。
